【裁判字號】    97,易,337
【裁判日期】    970613
【裁判案由】    竊盜
【裁判全文】
臺灣基隆地方法院刑事判決               97年度易字第337號
公  訴  人  臺灣基隆地方法院檢察署檢察官
被      告  乙○
上列被告因竊盜案件，經檢察官提起公訴（97年度偵字第1913號
），被告並於準備程序進行中為有罪之陳述，本院乃裁定以簡式
審判程序進行審理，並判決如下：
    主  文
乙○竊盜，處拘役拾日，如易科罰金以新臺幣壹仟元折算壹日；
又竊盜，處拘役拾日，如易科罰金以新臺幣壹仟元折算壹日。應
執行拘役拾伍日，如易科罰金以新臺幣壹仟元折算壹日。緩刑
年。
    事  實
一、乙○基於為自己不法所有之意圖暨竊盜他人財物之個別犯意
    ，先、後於下列時、地，分別實施下列2 起竊盜犯行；嗣因
    「喜凱亞」公寓大廈保全人員（駐衛警）謝志遠驚覺下列「
    監視攝影鏡頭」2 只不翼而飛，乃即會同「喜凱亞」公寓大
    廈管理委員會總幹事丙○○調取監視錄影畫面報警究辦，而
    為警循線查獲：
  (一)民國97年2 月21日下午3 時11分，乙○騎乘GPZ-123 號重型
    機車，途經臺北縣萬里鄉○○村○○○路46-48 號「喜凱亞
    」公寓大廈B 棟停車場進出車道口，適見該處（車道口上方
    位置）裝設有「監視攝影鏡頭1 只（「KCA 凱風」牌；48顆
    30米紅外線攝影機）」，乃萌生為自己不法所有之意圖暨竊
    盜他人財物之犯意，利用現場無人看守之機會，徒手拉扯、
    拔取前開監視攝影鏡頭，藉以將之置於自己實力支配之下，
    而竊盜「喜凱亞」公寓大廈管理委員會管領之財物得手，其
    後，旋即騎乘GPZ-123 號重型機車逃逸無蹤。
  (二)97年2 月22日下午3 時41分，乙○騎乘GPZ-123 號重型機車
    ，途經臺北縣萬里鄉○○村○○○路26-28 號「喜凱亞」公
    寓大廈E 棟停車場進出車道口，適察該處（車道口上方位置
    ）亦經裝設有「監視攝影鏡頭1 只（「KCA 凱風」牌；48顆
    30米紅外線攝影機）」，乃再行萌生為自己不法所有之意圖
    暨竊盜他人財物之犯意，趁四下無人而故技重施，徒手拉扯
    、拔取上開監視攝影鏡頭，藉以將之置於自己實力支配之下
    ，再度竊盜「喜凱亞」公寓大廈管理委員會管領之財物得手
    ，其後，隨即騎乘GPZ-123 號重型機車逃逸無蹤。
二、案經「喜凱亞」公寓大廈管理委員會總幹事丙○○訴由臺北
    縣政府警察局金山分局移送臺灣基隆地方法院檢察署檢察官
    偵查起訴。
    理  由
一、法院組織之說明
    查刑事訴訟法第二百八十四條之一：「除簡式審判程序、簡
    易程序及第三百七十六條第一款、第二款所列之罪之案件外
    ，第一審應行合議審判。」業於本案繫屬（97年5 月22日）
    以前經公布施行。兼以本案起訴罪名，核與刑事訴訟法第三
    百七十六條第一款、第二款之規定相符，是其當有首開規定
    之適用，即其法院組織應為獨任審判無誤。
二、本案之審判程序
    本案被告乙○所犯者，非為死刑、無期徒刑、最輕本刑為三
    年以上有期徒刑之罪或高等法院管轄之第一審案件；兼以被
    告業於準備程序進行中，就被訴事實為有罪之陳述，本院乃
    告知其簡式審判程序之旨，並於聽取公訴人及被告之意見後
    ，依刑事訴訟法第二百七十三條之一第一項規定，裁定改行
    簡式審判程序。準此，本案當亦有刑事訴訟法第一百五十九
    條第二項前段，「不受傳聞證據法則拘束」之例外性規定之
    適用。
三、本案事實之認定
    上開事實業據被告乙○於本院審理時坦承不諱，並經證人謝
    志遠（「喜凱亞」公寓大廈保全人員）、丙○○（「喜凱亞
    」公寓大廈管理委員會總幹事）於警詢暨偵查中證述明確，
    且有「喜凱亞」公寓大廈之監視錄影翻拍畫面11張、現場照
    片9 張在卷可佐。綜上，堪認被告於本院審理時之任意性自
    白，與事實相符，可以採信。從而，本案事證明確，被告如
    本判決事實欄所載之竊盜犯行，洵堪認定。
四、論罪科刑
  (一)核被告如本判決事實欄一(一)(二)所載之2 起竊盜犯行，均係犯
    刑法第三百二十條第一項之普通竊盜罪。
  (二)被告所犯上開二罪，犯意各別，行為互殊，應予分論併罰。
  (三)本院審酌被告貪圖好玩致罹本案之犯罪動機（參見本院準備
    程序筆錄第2 頁），足見其法治觀念淡薄而待矯治；併衡量
    被告行竊手法尚屬平和，兼以被害人法益侵害之程度、被告
    已表悛悔之犯後態度等一切情狀，分別量處如主文所示之刑
    ，併分別諭知易科罰金之折算標準，暨定其應執行之刑。末
    以，犯罪在96年4 月24日以前，且所犯復非「中華民國九十
    六年罪犯減刑條例第三條第一項所列各罪且經宣告死刑、無
    期徒刑或逾有期徒刑一年六月之刑」者，方得適用中華民國
    九十六年罪犯減刑條例第二條第一項第三款減其刑期或金額
    二分之一。茲本案被告之犯罪時間既係97年2 月21日、97年
    2 月22日（參見前述），則其當與旨揭減刑要件不符，而無
    從邀此減刑之寬典。從而，本案自不在應適用中華民國九十
    六年罪犯減刑條例第七條、第二條第一項第三款而併予減刑
    之列。
  (四)被告前未曾因故意犯罪受有期徒刑以上刑之宣告，此有臺灣
    高等法院被告前案紀錄表在卷可參，本次僅因一時失慮，致
    罹刑典，犯後並已深表悔悟，戮力賠償而與告訴人達成和解
    （參見本院卷附之和解書1 紙），經此科刑教訓，信當知所
    警惕，而無再犯之虞，因認所受刑之宣告，以暫不執行為適
    當，爰依刑法第七十四條第一項第一款規定，併予宣告緩刑
    三年，用啟自新，以觀後效。
據上論斷，應依刑事訴訟法第二百八十四條之一、第二百七十三
條之一第一項、第二百九十九條第一項前段，刑法第三百二十條
第一項、第四十一條第一項前段、第五十一條第六款、第七十四
條第一項第一款，刑法施行法第一條之一，判決如主文。
本案經檢察官甲○○到庭執行職務。
中    華    民    國    97    年    6    月    13    日
                  刑事第四庭法  官  王慧惠
以上正本證明與原本無異。
如不服本判決應於收受本判決後10日內向本院提出上訴書狀，其
未敘述上訴理由者，並得於提起上訴後10日內向本院補提理由書
狀（均須按他造當事人之人數附繕本）「切勿逕送上級法院」。
中    華    民    國    97    年    6    月    13    日
                            書記官  王一芳
附錄論罪法條：
刑法第320條第1項
意圖為自己或第三人不法之所有，而竊取他人之動產者，為竊盜
罪，處 5 年以下有期徒刑、拘役或 5 百元以下罰金。


司法院資訊處製作；財團法人民間司法改革基金會備份。
